【裁判字號】    99,上訴,1461
【裁判日期】    991012
【裁判案由】    毒品危害防制條例
【裁判全文】
臺灣高等法院臺中分院刑事判決        99年度上訴字第1461號
上  訴  人
即  被  告  甲○○
上  訴  人
即  被  告  乙○○
前列二人共同
指定辯護人  本院公設辯護人 丁○○
上列上訴人因毒品危害防制條例案件，不服臺灣臺中地方法院99
年度訴字第775號中華民國99年6月17日第一審判決（起訴案號：
臺灣臺中地方法院檢察署99年度偵字第2863號），提起上訴，本
院判決如下：
    主  文
原判決撤銷。
甲○○犯如附表所示各罪，分別處如附表所示之刑。主刑部分應
執行有期徒刑拾貳年。
乙○○犯如附表所示各罪，分別處如附表所示之刑。主刑部分應
執行有期徒刑拾貳年。
    事  實
一、甲○○前於民國94年間，因詐欺案件，經臺灣臺中地方法院
    以95年度沙簡字第54號判處有期徒刑3月確定；又因施用毒
    品案件，經臺灣臺中地方法院以95年度沙簡字第403號判處
    有期徒刑4月確定；復於97年間，因詐欺案件，經臺灣臺中
    地方法院以97年度易字第4028號判處有期徒刑3月確定，上
    開3案件嗣經臺灣臺中地方法院以98年度聲字第900號裁定，
    分別減刑為有期徒刑1月15日、2月及3月，並定應執行刑為
    有期徒刑6月確定，於96年7月16日執行完畢。乙○○則於95
    年間，因偽造文書等案件，經臺灣臺中地方法院以96年度簡
    字第289號判決判處有期徒刑3月確定，於97年2月12日執行
    完畢。
二、詎其2人均不知悛悔，均明知海洛、甲基安非他命分別因為
    毒品危害防制條例列管之第一、二級毒品，均不得販賣及持
    有，竟基於意圖營利，販賣第一級毒品海洛因與第二級毒品
    甲基安非他命之犯意聯絡，以甲○○所有之行動電話機（搭
    配非其所有之門號0000000000號SIM卡使用）作為與購毒者
    聯絡之工具，分別於附表所示之時間、地點及代價，販賣海
    洛因予李維琁（起訴書誤載為李維璇）、莊宏昌等人，及販
    賣甲基安非他命予王雅蘭。嗣經警於99年1月26日上午6時許
    ，持臺灣臺中地方法院核發之搜索票，前往其2人位在臺中
    縣外埔鄉山腳巷71之22號之住處執行搜索，當場扣得甲○○
    所有，供販賣第一、二級毒品所有之MUSIC PHONE牌行動電
    話機一具（搭配非其所有之門號0000000000號SIM卡使用）
    。
三、案經臺灣臺中地方法院檢察署檢察官指揮臺中縣警察局移送
    後偵查起訴。
    理    由
一、證據能力方面：
（一）查本件檢察官、辯護人、被告甲○○及乙○○二人於準備
      程序及審判期日均未對證人李維琁、莊宏昌、王雅蘭於警
      詢陳述之證據表示意見，且迄至言詞辯論終結前亦未聲明
      異議，本院審酌該等陳述製作時之情況，尚無違法不當及
      證明力明顯過低之瑕疵，且為證明犯罪事實存否所必要，
      認為以之作為證據應屬適當，依刑事訴訟法第159條之5第
      2 項，自均具證據能力。
（二）證人李維琁、莊宏昌、王雅蘭於偵查中經具結之證言，按
      卷內資料查無顯不可信之情形，依刑事訴訟法第159條之1
      第2項規定，均認有證據能力；被告二人復已捨棄其對質
      詰問權，當得作為證據。
（三）按有事實足認被告或犯罪嫌疑人有最輕本刑為3年以上有
      期徒刑之罪嫌，並危害國家安全或社會秩序情節重大，而
      有相當理由可信其通訊內容與本案有關，且不能或難以其
      他方法蒐集或調查證據者，得發通訊監察書。前項通訊監
      察書，偵查中由檢察官依司法警察機關聲請或依職權以書
      面記載第11條之事項，並敘明理由、檢附相關文件，聲請
      該管法院核發。通訊保障及監察法第5條第1項第1款、第2
      項定有明文。查下列經本院所引用由被告等二人所使用門
      號0000000000行動電話之監聽錄音，業經本院核准在案，
      有詳載案由、監察電話、對象、時間之98年度聲監字第14
      15、99年度聲監續字第1號等通訊監察書附卷可參（見99
      年度警聲搜字第338號偵查卷第17至19頁)，乃係依法所為
      之監聽。而監聽錄音製作之譯文，被告等二人對其內容並
      不爭執，並稱無勘驗之必要（見本院卷第77頁反面），自
      得為證據。
二、被告甲○○、乙○○共同為如附表編號1至5所示販賣海洛因
    及附表編號6所示販賣甲基安非他命等行為之犯罪事實，業
    據其等分別於偵查及原審均坦白認罪（見99年度偵字第2863
    號偵查卷第一宗第82、83、87至89頁、第二宗第117、118、
    125、126頁、原審卷第52、87、88頁），被告等二人於本院
    審理中，對於附表編號1至5所示販賣海洛因之行為，亦坦承
    不諱，核與證人李維琁、莊宏昌、王雅蘭等人證述向被告等
    購買海洛因之情節相符（見同上偵查卷第一宗第146、147頁
    、同上偵查卷第二宗第27、59、60頁），並有與如附表所示
    方式相符之聯絡海洛因與甲基安非他命交易之通訊監察譯文
    在卷足憑（見同上偵查卷第一宗第132、133、135頁、同上
    偵查卷第二宗第33、46頁），復有MUSIC PHONE牌行動電話
    機1具（含門號為0000000000號之SIM卡1張）扣案可證，足
    徵被告等之自白確與犯罪事實相符。
三、又被告等二人於本院審理中，雖承認有向王雅蘭取得500元
    並交付甲基安非他命給王雅蘭之事實，惟被告等二人及其辯
    護人則辯稱：被告等二人於向王雅蘭取得500元後，即將款
    項交予同來之黃福川，故無營利之意圖，另依證人王雅蘭之
    陳述內容及監聽譯文內容，此部分應成立轉讓第二級毒品罪
    ，而非販賣第二級毒品等語。惟被告甲○○及乙○○於偵查
    及原審審理中均已承認有販賣甲基安非他命給王雅蘭之行為
    （見偵一卷第89頁、偵二卷第118頁、第125至126頁、原審
    卷第52、87、88頁）；且被告甲○○於偵查中供稱：「一開
    始跟黃順興（拿毒品），後來找不到他，我就跟『黃福川』
    拿毒品」等語（見偵二卷第118頁），被告乙○○於偵查中
    亦稱：「（我送毒品給他人的錢會交給）『黃福川』，『黃
    福川』會把毒品放在我們這裡，叫我和甲○○去賣，而『黃
    福川』會請我們施用毒品。」（見偵二卷第125頁），則渠
    等所述，有關將販毒款項交給「黃福川」之陳述，縱令屬實
    ，亦屬是否與「黃福川」成立共同販賣之問題，尚難認係轉
    讓；何況，渠等所述有將販毒款項交給黃福川部分，業為黃
    福川否認其事（見偵一卷第152頁），證人王雅蘭亦稱「開
    車的是另外一個人，我看不清楚」等語（見偵二卷第43頁）
    ，再依被告乙○○與黃福川間之監聽譯文（見偵一卷第156
    頁），亦未能證明黃福川與前開販賣甲基安非他命行為有關
    ，自難因此認被告等二人此部分係轉讓第二級毒品行為。又
    販賣海洛因及甲基安非他命係違法行為，非可公然為之，亦
    無公定價格，且容易分裝並增減份量，而每次買賣之價量，
    可能隨時依雙方關係深淺、資力、需求量及對行情認知、來
    源是否充裕、查緝是否嚴謹、購買者被查獲時供述購買對象
    之可能風險之評估等情形，而異其標準，非可一概而論，其
    販賣之利得，除被告坦承犯行或價量俱臻明確外，委難察得
    實情，惟販賣之人從價差或量差中牟利之方式雖異，其意圖
    營利之販賣行為則同一，加以我國對毒品海洛因及甲基安非
    他命之施用或販賣，查緝甚嚴，販賣海洛因、甲基安非他命
    之刑度極重，苟非意圖販賣營利，一般人焉有可能甘冒重刑
    而販賣海洛因或甲基安非他命，是被告等二人確有意圖營利
    而販賣海洛因及甲基安非他命之犯意，殊堪認定。綜上所述
    ，被告等有如附表所示共同販賣海洛因、甲基安非他命之犯
    罪事證已臻明確，其等犯行洵堪認定，應依法論罪科刑。
三、論罪部分：
（一）查海洛因、甲基安非他命係毒品危害防制條例第2條第2項
      第1、2款所規定之第一、二級毒品，不得非法持有、販賣
      。核被告甲○○、乙○○所為如附表編號1、3至5所示，
      均係犯毒品危害防制條例第4條第1項販賣第一級毒品既遂
      罪；被告等二人所為如附表編號2所示，係犯毒品危害防
      制條例第4條第6項、第1項販賣第一級毒品未遂罪；被告
      等二人所為如附表編號6所示，係犯毒品危害防制條例第4
      條第2項販賣第二級毒品既遂罪。被告等各次因販賣而持
      有第一、二級毒品之低度行為，均為各次販賣第一、二級
      毒品之高度行為所吸收，均不另論罪。
（二）共同正犯之成立，祇須具有犯意之聯絡，行為之分擔，既
      不問犯罪動機起於何人，亦不必每一階段犯行，均經參與
      （最高法院34年上字第862號判例參照)。再者，共同實施
      犯罪行為之人，在合同意思範圍以內，各自分擔犯罪行為
      之一部，相互利用他人之行為，以達其犯罪之目的者，即
      應對於全部所發生之結果，共同負責（最高法院28年上字
      第3110號判例參照）。本件被告甲○○、乙○○共同所犯
      如附表編號1至6所示之販賣第一、二級毒品行為，均分別
      有販賣海洛因或甲基安非他命之犯意聯絡，並分別參與構
      成犯罪事實之一部，自屬分擔實施之犯罪行為，應為共同
      正犯。至於附表編號6部分，依被告等二人之陳述及證人
      王雅蘭之陳述內容，雖可知當時另有一人開車載被告二人
      前往，惟因該人並未緝獲，且依證人王雅蘭之陳述內容，
      並無法證明該人與被告等二人就此部分有共同正犯之關係
      ，自難認係共同正犯。又被告等二人已著手如附表編號2
      所示之販賣第一級毒品海洛因犯行而未遂，為未遂犯，衡
      其等所生危害及犯罪情節，較既遂犯行為輕，依刑法第25
      條第2項規定，減輕其刑。
（三）被告等二人所犯如附表編號1至6所示之六罪，犯意各別，
      其中販賣第二級毒品部分並與販賣第一級毒品部分，罪名
      歧異，應予分論併罰。被告等二人分別有如事實欄所載犯
      罪科刑及刑之執行情形，有臺灣高等法院被告前案紀錄表
      各1份在卷可稽，其等於有期徒刑執行完畢後5年內，故意
      再犯本案有期徒刑以上之上開各罪，均為累犯，應依法加
      重其有期徒刑及罰金刑部分之法定刑，其法定刑為死刑及
      無期徒刑部分，依法不得加重。
（四）又被告等二人於偵查及審判中均自白如附表編號1至6所示
      販賣海洛因及甲基安非他命之犯罪事實，所犯各罪均應依
      毒品危害防制條例第17條第2項規定減輕其刑（被告等二
      人就附表編號6部分，雖於本院審理中爭執係轉讓而非販
      賣，惟因被告等二人於偵查及原審審理中已自白犯行，且
      於本院審理中對於有向王雅蘭收取500元及交付甲基安非
      他命之行為，並未爭執，僅就該行為係販賣或轉讓予以爭
      執，應不影響得依前開規定減輕其刑）。再者，被告等二
      人所犯如附表編號1至5所示之販賣第一級毒品海洛因部分
      ，其等所販售之毒品上手係黃順興，且於99年1月26日為
      警查獲時，被告等二人均供出海洛因係源自黃順興，復經
      檢察官偵查而查獲黃順興販賣海洛因之犯行等情，業據被
      告等供承在卷，並有臺灣臺中地方法院檢察署99年4月30
      日中檢輝雲99偵2863字第035680號函1份在卷可稽（見原
      審卷第64頁），是被告等二人就販賣第一級毒品罪即附表
      編號1至5所示部份，合於毒品危害防制條例第17條第1項
      規定，應依法減輕其刑，並遞減之（附表編號2部分，共
      減輕3次）。被告等二人犯罪同時有加重及減輕情形，依
      法應先加後減。被告等二人所犯販賣第一級毒品罪部分，
      因有二種以上之減輕，且減輕方法不同（依毒品危害防制
      條例第17條第1項同時有得免除其刑之規定，其減輕得減
      至3分之2，同條第2項無免除其刑之規定，僅得減輕其刑
      至2分之1），依刑法第71條第2項規定，應先依較少之數
      減輕之，故就附表編號2部分，先依刑法第25條第2項規定
      ，減輕其刑，再就附表編號1至5部分均依毒品危害防制條
      例第17條第2項規定減輕其刑，復依同條第1項遞予減輕其
      刑。又被告等二人於偵查及審理中，雖亦供稱其等所犯如
      附表編號6所示販賣第二級毒品甲基安非他命部分之毒品
      來源係黃福川，惟此部分因黃福川否認其事（見偵一卷第
      152頁），證人王雅蘭亦稱「開車的是另外一個人，我看
      不清楚」等語（見偵二卷第43頁），依被告乙○○與黃福
      川間之監聽譯文（見偵一卷第156頁），亦未能證明乙○
      ○係向黃福川購買甲基安非他命，而此部分尚經檢察官查
      證中，此有上開臺灣臺中地方法院檢察署函文1份在卷可
      考，且迄於本院審理前（99年9月27日），仍未因而查獲
      黃福川，有公務電話查詢紀錄表及法務部檢察書類查詢系
      統可參（見本院卷第86至87頁），是縱認被告等確有配合
      檢警追查毒品來源，惟此部分尚未因此查獲其他共犯或正
      犯，自無從依毒品危害防制條例第17條第1項規定減輕其
      刑，附此敘明。
（五）又被告等二人雖因有施用毒品之前科（見卷附臺灣高等法
      院被告前案紀錄表），進而為本件販賣毒品之行為，且各
      次販毒所收取之對價僅500元至1,000元不等，顯見被告等
      販賣之數量甚少，相對於長期且大量販賣毒品之大毒梟，
      其等對社會治安及國民健康所造成之危害尚屬較輕；惟按
      ：刑法第59條酌減其刑之規定，必於犯罪之情狀，另有特
      殊之原因與環境等等，在客觀上足以引起一般同情，而顯
      然可憫，認為即予宣告法定最低度刑期猶嫌過重者，始有
      其適用。則單純犯罪情節輕微、犯人之品行、素行、犯罪
      後態度等情狀，僅可為法定刑內從輕科刑之標準，非可執
      為酌減其刑之理由；查被告等二人所為如附表編號1至5之
      販賣第一級毒品部分，因有未遂（附表編號2部分）、供
      出毒品來源，因而查獲其他正犯，且於偵查、審判均自白
      犯罪，經依毒品危害防制條例第17條第1項、第2項規定遞
      減輕其刑（附表編號2部分，先依刑法第25條第2項規定減
      輕其法定刑），即依毒品危害防制條例第17條第2項減輕
      其刑後，其原法定刑為死刑或無期徒刑，減為無期徒刑或
      20年以下15年以上之有期徒刑（附表編號2部分為20年以
      下7年6月以上之有期徒刑），復依同條例第17條第1項規
      定遞減輕其刑後（可減至三分之二），則被告等二人所犯
      如附表編號1至5所示各次販賣第一級毒品罪，經遞減輕其
      刑後之法定刑已得處以5年以上之有期徒刑（附表編號2部
      分得處以2年6月以上有期徒刑），而非僅應處以「死刑或
      無期徒刑」，已無刑法第59條所規定「科以最低度刑仍嫌
      過重者」之酌量減輕其刑之情狀，爰不再適用刑法第59條
      規定酌予減輕其刑，附此敘明。
四、原判決以被告等二人罪證明確予以論罪科刑，固非無見，惟
    （一）關於附表編號4部分，其販賣金額，依起訴書附表（
    見原審卷第43頁）、被告在原審自白之內容（見原審卷第52
    頁、第87頁反面），證人李維璇之陳述（見偵一卷第118頁
    、第147頁），應為500元，原判決認係1000元，與卷內資料
    不符；（二）又死刑及無期徒刑依刑法第64條第1項及第65
    條第1項規定，不得加重，原判決依刑法第47條第1項規定加
    重被告等二人之法定刑時，未將法定刑為死刑及無期徒刑部
    分予以排除（見原判決第7頁），其法律之適用，自有不當
    。（三）又刑法第59條之酌量減輕其刑，必於犯罪之情狀，
    在客觀上足以引起一般同情，認為即予宣告法定最低度刑期
    ，猶嫌過重者，始有其適用。如別有法定減輕之事由者，應
    優先適用法定減輕事由減輕其刑後，猶嫌過重時，方得為之
    （最高法院69年台上字第4050號判例、99年度台上字第5314
    號判決意旨參照）。原判決認定被告等二人共同販賣第一級
    毒品部分，不僅於偵查及審理中自白，並供出毒品來源，因
    而查獲黃富興，而有毒品危害防制條例第17條第1項及第2項
    規定之適用（附表編號2部分，再依刑法第25條第2項遞減）
    。惟依刑法第66條、第71條第2項規定：「有期徒刑、拘役
    、罰金減輕者，減輕其刑至二分之一。但同時有免除其刑之
    規定者，其減輕得減至三分之二」、「有二種以上減輕者，
    先依較少之數減輕之」，則被告等二人經論處共同販賣第一
    級毒品罪刑，先後依刑法第25條第2項（附表編號2部分）、
    毒品危害防制條例第17條第2項「減輕其刑」之規定減刑，
    再依同條第1項「減輕或免除其刑」之規定，遞減其刑後，
    其法定最低度刑期本得減至5年有期徒刑，附表編號2部分則
    得減到有期徒刑2年6月。原判決就被告等二人共同販賣第一
    級毒品既遂罪部分，既認均應量處有期徒刑8年，共同販賣
    第一級毒品未遂罪部分，則認應量處有期徒刑5年，則其刑
    度依第25條第2項、毒品危害防制條例第17條第2項、第1項
    規定遞減其刑後，並無宣告最低度刑期，猶嫌過重，尚須依
    刑法第59條規定酌減其刑之情形。原判決理由欄說明：「..
    . 是本件被告等販賣第一級毒品海洛因之情節，其最輕定本
    刑為無期徒刑，對照此罪最輕為無期徒刑之法定刑，不免有
    情輕法重之情形，其犯罪情狀顯可憫恕，雖科以法定最低刑
    度仍嫌過重，爰各依刑法第59條之規定酌減其刑。」等由（
    見原判決第9頁以之理由），即有適用法則不當併理由矛盾
    之違法。被告等二人上訴意旨認原判決量刑過重，且附表編
    號6部分係且有供出來源並因而查獲之適用，及該部分係轉
    讓非販賣，雖無理由，惟原判決既有上開不當之處，應予撤
    銷改判。
五、爰審酌被告甲○○有多次犯罪前科之品性（參卷附各臺灣高
    等法院被告前案紀錄表）、國中畢業之智識程度、經濟小康
    之生活狀況（見警卷第3頁被告警詢筆錄受詢問人資料）。
    被告乙○○有多次犯罪前科之品性（參卷附各臺灣高等法院
    被告前案紀錄表）、國中畢業之智識程度、經濟勉可維持之
    生活狀況（見警卷第53頁被告警詢筆錄受詢問人資料）。其
    等明知海洛因及甲基安非他命係戕害人身心之毒品，為貪圖
    不法利益，竟販賣予他人施用，危害社會治安及國民健康，
    且販賣毒品為政府戮力查緝之罪，海洛因及甲基安非他命皆
    足以使施用者導致精神、性格異常，造成生命危險之生理成
    癮性及心理依賴性，惟念被告等各次販賣海洛因及甲基安非
    他命之所得非多，數量均微，暨坦承犯行之犯後態度等一切
    情狀，分別量處如附表編號1至6所示之刑（其中編號4部分
    ，其金額雖由1000元減少為500元，惟本院並未適用刑法第5
    9條酌減其刑，且原判決就附表編號1及5之販賣金額為500元
    部分，亦量處有期徒刑8年，故就此部分，仍量處有期徒刑8
    年），以資懲儆，並就主刑部分定應執行之刑，兼勵自新。
六、沒收部分：
（一）毒品危害防制條例第19條第1項規定，犯販賣毒品罪者，
      其犯罪所得之財物均沒收之，係採義務沒收主義。故販賣
      毒品所得之對價，不問其中成本若干，利潤多少，均應全
      部諭知沒收，貫徹政府查禁煙毒之決心，以符立法本旨（
      最高法院91年度台上字第2419號判決要旨參照）。又毒品
      危害防制條例第19條第1項關於犯罪所得財物之沒收，其
      立法方式與貪污治罪條例第10條之規定相類似，以有所得
      者為限，始發生沒收之問題。再者，共同正犯之犯罪所得
      為新臺幣時，因係合併計算，且於全部或一部不能沒收時
      以其財產抵償之，為避免執行時發生重複沒收、抵償之情
      形，故各共同正犯之間係採連帶沒收主義，於裁判時僅諭
      知連帶沒收，不得就全體共同正犯之總所得，對各該共同
      正犯分別重複諭知沒收，此與罰金刑應分別諭知、分別執
      行者不同（最高法院98年度台上字第3060號判決要旨參照
      ）。是被告等如犯罪事實欄所載各次因販賣第一、二級毒
      品所得之金額，雖均未扣案，仍應依毒品危害防制條例第
      19條第1項規定，分別宣告沒收，如全部或一部不能沒收
      時，以其等財產抵償之，並由被告間連帶沒收或抵償。
（二）扣案之MUSIC PHONE牌行動電話機1具，係被告甲○○及乙
      ○○所有供本案販賣海洛因所用之物，且其使用該支行動
      電話機具，以門號0000000000號SIM卡與購毒者聯絡等情
      ，業據被告等陳明在卷（見原審卷第55頁），應併依毒品
      危害防制條例第19條第1項前段諭知沒收。至扣案之Sony
      Ericsson牌行動電話機1具，及門號0000000000號SIM卡1
      張，為被告乙○○申辦，供被告等與家人聯絡之個人使用
      ，與被告等之上開犯罪行為無關，亦據被告等供明在卷（
      見本院卷第54頁），故不予沒收。另扣案之門號00000000
      00號SIM卡1張，雖係供被告等販賣海洛因及甲基安非他命
      毒品犯罪所用之物，惟該門號乃黃媛婷所申設（見99年度
      警聲搜字第338號卷第64頁），且被告甲○○亦稱該SIM卡
      係友人供其使用，則被告等既非該等SIM卡之所有人，當
      不得諭知沒收。
據上論結，應依刑事訴訟法第369條第1項前段、第364條、第299
條第1項前段，毒品危害防制條例第4條第1項、第2項、第6項、
第17條第1項、第2項、第19條第1項，刑法第11條、第28條、第
47條第1項、第25條第2項、第51條第5款，判決如主文。
本案經檢察官丙○○到庭執行職務。
中    華    民    國    99    年    10    月    12    日
            刑事第七庭   審判長法  官 林 榮 龍
                               法  官 李 秋 娟
                               法  官 黃 仁 松
以上正本證明與原本無異。
如不服本判決應於收受送達後十日內向本院提出上訴書狀，其未
敘述上訴理由者，並得於提起上訴後十日內向本院補提理由書（
均須按他造當事人之人數附繕本）「切勿逕送上級法院」。
                               書記官 鄧 智 惠
中    華    民    國    99    年    10    月    13    日
附錄本案論罪科刑法條
毒品危害防制條例第4條第1項：
製造、運輸、販賣第一級毒品者，處死刑或無期徒刑；處無期徒
刑者，得併科新臺幣二千萬元以下罰金。
製造、運輸、販賣第二級毒品者，處無期徒刑或7 年以上有期徒
刑，得併科新臺幣一千萬元以下罰金。
附表：
┌─┬───┬────┬────┬──────────┬──────────┬──────────┐
│編│購毒者│毒品交易│交易毒品│交易情形、毒品數量、│    甲○○罪刑      │    乙○○罪刑      │
│號│及持用│時間    │處所    │金額                │                    │                    │
│  │之門號│        │        │                    │                    │                    │
├─┼───┼────┼────┼──────────┼──────────┼──────────┤
│1 │李維琁│98年12月│臺中縣大│李維琁於左列時間以其│甲○○共同販賣第一級│乙○○共同販賣第一級│
│  │0926- │9日中午1│甲鎮經國│所有之門號0000000000│毒品，累犯，處有期徒│毒品，累犯，處有期徒│
│  │727401│時許    │路321 號│號行動電話與甲○○所│刑捌年，MUSIC PHONE │刑捌年，MUSIC PHONE │
│  │      │        │之「光田│持用之門號0000000000│牌行動電話機壹具沒收│牌行動電話機壹具沒收│
│  │      │        │醫院」  │號行動電話聯繫洽購毒│；未扣案之販賣第一級│；未扣案之販賣第一級│
│  │      │        │        │品，甲○○即前往左列│毒品所得新臺幣伍佰元│毒品所得新臺幣伍佰元│
│  │      │        │        │約定地點，親自交付第│與乙○○連帶沒收，如│與甲○○連帶沒收，如│
│  │      │        │        │一級毒品海洛因半張予│全部或一部不能沒收時│全部或一部不能沒收時│
│  │      │        │        │李維旋，並收取價款新│，以其與乙○○之財產│，以其與甲○○之財產│
│  │      │        │        │臺幣（下同）500元。 │連帶抵償之。        │連帶抵償之。        │
├─┼───┼────┼────┼──────────┼──────────┼──────────┤
│2 │李維琁│98年12月│臺中縣大│李維琁於左列時間以其│甲○○共同販賣第一級│乙○○共同販賣第一級│
│  │0926- │10日下午│甲鎮水源│所有之門號0000000000│毒品，未遂，累犯，處│毒品，未遂，累犯，處│
│  │727401│3時4分許│路上之全│號行動電話與甲○○所│有期徒刑伍年，MUSIC │有期徒刑伍年，MUSIC │
│  │      │        │家便利商│持用之門號0000000000│PHONE牌行動電話機壹 │PHONE 牌行動電話機壹│
│  │      │        │店      │號行動電話聯繫洽購毒│具沒收。            │具沒收。            │
│  │      │        │        │品，並約定購買500元 │                    │                    │
│  │      │        │        │之海洛因及交付地點，│                    │                    │
│  │      │        │        │惟李維琁在左列約定地│                    │                    │
│  │      │        │        │點等了很久，甲○○、│                    │                    │
│  │      │        │        │乙○○均無前來，當日│                    │                    │
│  │      │        │        │未完成交易，乃未得款│                    │                    │
│  │      │        │        │。                  │                    │                    │
├─┼───┼────┼────┼──────────┼──────────┼──────────┤
│3 │李維琁│98年12月│臺中縣大│李維琁於左列時間以其│甲○○共同販賣第一級│乙○○共同販賣第一級│
│  │0926- │11日下午│甲鎮蔣公│所有之門號0000000000│毒品，累犯，處有期徒│毒品，累犯，處有期徒│
│  │727401│7時許   │路7-9號 │號行動電話與甲○○所│刑捌年，MUSIC PHONE │刑捌年，MUSIC PHONE │
│  │      │        │之「屈臣│持用之門號0000000000│牌行動電話機壹具沒收│牌行動電話機壹具沒收│
│  │      │        │氏」商店│號行動電話聯繫洽購毒│；未扣案之販賣第一級│；未扣案之販賣第一級│
│  │      │        │        │品，當日為乙○○接聽│毒品所得新臺幣壹仟元│毒品所得新臺幣壹仟元│
│  │      │        │        │上開電話，乙○○即前│與乙○○連帶沒收，如│與甲○○連帶沒收，如│
│  │      │        │        │往左列約定地點，親自│全部或一部不能沒收時│全部或一部不能沒收時│
│  │      │        │        │交付第一級毒品海洛因│，以其與乙○○之財產│，以其與甲○○之財產│
│  │      │        │        │予李維旋，並收取價款│連帶抵償之。        │連帶抵償之。        │
│  │      │        │        │1,000元。           │                    │                    │
├─┼───┼────┼────┼──────────┼──────────┼──────────┤
│4 │李維琁│98年12月│臺中縣大│李維琁於左列時間以其│甲○○共同販賣第一級│乙○○共同販賣第一級│
│  │0926- │14日下午│甲鎮育德│所有之門號0000000000│毒品，累犯，處有期徒│毒品，累犯，處有期徒│
│  │727401│1時許   │路上之大│號行動電話與甲○○所│刑捌年，MUSIC PHONE │刑捌年，MUSIC PHONE │
│  │      │        │甲「圖書│持用之門號0000000000│牌行動電話機壹具沒收│牌行動電話機壹具沒收│
│  │      │        │館」    │號行動電話聯繫洽購毒│；未扣案之販賣第一級│；未扣案之販賣第一級│
│  │      │        │        │品，當日為乙○○接聽│毒品所得新臺幣伍佰元│毒品所得新臺幣伍佰元│
│  │      │        │        │上開電話，乙○○即前│與乙○○連帶沒收，如│與甲○○連帶沒收，如│
│  │      │        │        │往左列約定地點，親自│全部或一部不能沒收時│全部或一部不能沒收時│
│  │      │        │        │交付第一級毒品海洛因│，以其與乙○○之財產│，以其與甲○○之財產│
│  │      │        │        │半張予李維旋，並收取│連帶抵償之。        │連帶抵償之。        │
│  │      │        │        │價款500元。         │                    │                    │
├─┼───┼────┼────┼──────────┼──────────┼──────────┤
│5 │莊宏昌│98年12月│臺中縣大│莊宏昌於左列時間以其│甲○○共同販賣第一級│乙○○共同販賣第一級│
│  │0986- │14日上午│甲鎮永順│所有之門號0000000000│毒品，累犯，處有期徒│毒品，累犯，處有期徒│
│  │219623│11時許  │街115 號│號行動電話與甲○○所│刑捌年，MUSIC PHONE │刑捌年，MUSIC PHONE │
│  │      │        │即大甲順│持用之門號0000000000│牌行動電話機壹具沒收│牌行動電話機壹具沒收│
│  │      │        │天國小旁│號行動電話聯繫洽購毒│；未扣案之販賣第一級│；未扣案之販賣第一級│
│  │      │        │之商店  │品，乙○○即前往左列│毒品所得新臺幣伍佰元│毒品所得新臺幣伍佰元│
│  │      │        │        │約定地點，親自交付第│與乙○○連帶沒收，如│與甲○○連帶沒收，如│
│  │      │        │        │一級毒品海洛因半張予│全部或一部不能沒收時│全部或一部不能沒收時│
│  │      │        │        │莊宏昌，並收取價款  │，以其與乙○○之財產│，以其與甲○○之財產│
│  │      │        │        │500 元。            │連帶抵償之。        │連帶抵償之。        │
├─┼───┼────┼────┼──────────┼──────────┼──────────┤
│6 │王雅蘭│98年12月│臺中縣大│王雅蘭於左列時間以其│甲○○共同販賣第二級│乙○○共同販賣第二級│
│  │0975- │17日晚間│甲鎮中山│所有之門號0000000000│毒品，累犯，處有期徒│毒品，累犯，處有期徒│
│  │264608│10時許  │路1段上 │號行動電話與甲○○所│刑參年拾月，MUSIC   │刑參年拾月，MUSIC   │
│  │      │        │之7-11超│持用之門號0000000000│PHONE 牌行動電話機壹│PHONE 牌行動電話機壹│
│  │      │        │商「統一│號行動電話聯繫洽購毒│具沒收；未扣案之販賣│具沒收；未扣案之販賣│
│  │      │        │義和門市│品，當日是乙○○接聽│第二級毒品所得新臺幣│第二級毒品所得新臺幣│
│  │      │        │」      │，乙○○即前往左列約│伍佰元與乙○○連帶沒│伍佰元與甲○○連帶沒│
│  │      │        │        │定地點，親自交付第二│收，如全部或一部不能│收，如全部或一部不能│
│  │      │        │        │級毒品甲基安非他命予│沒收時，以其與乙○○│沒收時，以其與甲○○│
│  │      │        │        │王雅蘭，並收取價款  │之財產連帶抵償之。  │之財產連帶抵償之。  │
│  │      │        │        │500 元。            │                    │                    │
└─┴───┴────┴────┴──────────┴──────────┴──────────┘

司法院資訊處製作；財團法人民間司法改革基金會備份。
